臺灣臺中地方法院民事裁定　九十三年度訴字第二七○六號
　　原　　　告　丁○○
　　被　　　告　丙○○
　　被　　　告　己○○
　　被　　　告　乙○○
　　被　　　告　戊○○
　　被　　　告　甲○○
　　被　　　告　辛○○
　　被　　　告　庚○○
右當事人間請求損害賠償事件，本院裁定如左：
    主      文
原告之訴及假執行之聲請均駁回。
訴訟費用由原告負擔。
    理      由
一、按提起民事訴訟應依民事訴訟法第七十七條之十三、第七十七條之十四規定繳納
    裁判費，此為必須具備之程式，因此，原告起訴未依上開規定繳納裁判費者，若
    經審判長定期間命其補繳後，仍未補正時，即應認為其訴不合法，依民事訴訟法
    第二百四十九條第一項第六款裁定駁回之。次按以一訴主張數項標的者，其價額
    合併計算之，民事訴訟法第七十七條之二第一項前段定有明文，是以一訴主張給
    付兩項標的，自應以合併計算之價額繳納裁判費，不得割裂某一部份之訴訟標的
    已繳，某一部份未繳，則原告起訴主張二項標的，未據繳納裁判費，經法院定期
    命其補繳後，原告若僅就其中一項請求標的之裁判費繳納時，仍應認為其訴不合
    法，以裁定駁回其訴之全部（最高法院三十年抗字第二五七號判例、司法院七十
    三年八月二十八日七三廳民一字第六七二號函參照）。
二、本件原告起訴，依其起訴狀所載之聲明有二，其一為命被告連帶給付其新台幣（
    下同）九百九十九元；其二為請求被告將道歉啟事連同判決主文於中時、聯合、
    自由各大報頭版半版三日與各電視台以每分鐘五十字朗讀三次，以恢復原告之信
    譽。是原告第一項聲明部分應依民事訴訟法第七十七條之十三規定，繳納一千元
    裁判費；第二項聲明部分，因屬非財產權訴訟，應依同法第七十七條之十四第一
    項規定繳納三千元裁判費，併依同條第二項規定，應合併徵收即合計四千元。而
    原告起訴時並未繳納裁判費，經本院於民國九十三年十一月十九日裁定及同年十
    一月三十日裁定更正命原告於五日內補正，該項裁定已分別於於九十三年十一月
    二十五日及同年十二月三日送達原告，有送達證書附卷可憑。原告雖於九十三年
    十二月七日提出聲請保留狀，陳稱：「為聲明保留訴之聲明第二項登報道歉部分
    非財產權訴訟，謹檢附壹千元繳納並請就實體部分審判」云云，並於同日補繳一
    千元。嗣經本院發函詢問原告該聲請保留狀真意係欲撤回該訴之聲明第二項登報
    道歉部分，或就該訴之聲明第二項登報道歉部分欲請求一併審理而不撤回，經原
    告於九十四年三月九日具狀陳報「不撤回訴之聲明登報道歉部分，僅陳明「暫撤
    回訴之聲明第一項部分（一審辯論日在擴大），為此狀請告知裁判費金額，以便
    繳納」等語，原告雖表明僅就第二項登報道歉之非財產訴訟，惟本院業已於九十
    三年十一月三十日更正之裁定諭知原告就該財產權及非財產權訴訟之裁判費共徵
    收四千元，且原告既於九十三年十二月七日僅就財產權訴訟部分繳交裁判費一千
    元，並於同日之聲請保留狀陳稱：「保留訴之聲明第二項登報道歉部分非財產權
    訴訟」，足見原告顯已知悉關於請求登報道歉之非財產權訴訟部分之裁判費應徵
    收三千元，是本院毋庸再次諭知該部分之裁判費金額，而上開諭知補繳裁判費之
    裁定已於九十三年十二月三日送達原告，有送達證書附卷可憑，原告僅繳納一部
    分裁判費一千元，其餘逾期迄未補正，其訴仍不合法，應以裁定駁回全部之訴。
三、原告之訴既經駁回，其假執行之聲請亦失所附麗，應併駁回之。
四、依民事訴訟法第二百四十九條第一項第六款、第九十五條、第七十八條，裁定如
    主文。
中　　　華　　　民　　　國　　九十四　　年　　　三　　　月　　  十五　　日
    　　　　　　　　　　　　　　　　　　臺灣臺中地方法院民事第三庭
~B法　　　官　卓進仕
右正本證明與原本無異
如不服本裁定應於送達後十日內向本院提出抗告狀。
中　　　華　　　民　　　國　　九十四　　年　　　三　　　月　　  十五　　日
~B法院書記官
